【裁判字號】    97,交聲,3288
【裁判日期】    971231
【裁判案由】    違反道路交通管理處罰條例聲明異議
【裁判全文】
臺灣臺北地方法院交通事件裁定        97年度交聲字第3288號
原處分機關  臺北市交通事件裁決所
異  議  人
即受處分人  五路企業有限公司
代  表  人  甲○○
上列異議人即受處分人因違反道路交通管理處罰條例案件，對於
臺北市交通事件裁決所於中華民國九十七年十二月八日所為之處
分（北市裁罰字第裁二二—Ａ00000000號），聲明異議
，本院裁定如下：
    主  文
異議駁回。
    理  由
一、按道路交通管理處罰條例所規範之車輛，係指在道路上以原
    動機行駛之汽車（包括機器腳踏車）或以人力、獸力行駛之
    車輛，而道路交通安全規則所規範之「汽車」，係指在道路
    上不依軌道或電力架線而以原動機行駛之車輛（包含機器腳
    踏車），道路交通管理處罰條例第三條第八款、道路交通安
    全規則第二條第一項第一款分別定有明文。次按汽車駕駛人
    ，行經有燈光號誌管制之交岔路口闖紅燈者，處新臺幣（下
    同）一千八百元以上五千四百元以下罰鍰，道路交通管理處
    罰條例第五十三條第一項亦定有明文。而汽車駕駛人，行經
    有燈光號誌管制之交岔路口闖紅燈者，依違反道路交通管理
    事件統一裁罰基準及處理細則第四十四條第一項及違反道路
    交通管理事件統一裁罰基準表（下稱基準表）之規定，尚須
    依行為人所駕駛車輛之種類及有無在應到案日期前到案等二
    項因素決定應對行為人所處罰鍰之數額。是如係自用一般小
    客車即小型車行經有燈光號誌管制之交岔路口闖紅燈而為警
    舉發，於舉發通知單上所載之應到案日期前到案聽候裁決，
    經處罰機關調查後仍認定其有上開違規行為者，依違反道路
    交通管理事件統一裁罰基準及處理細則第四十四條第一項及
    基準表之規定，應對該汽車所有人處以二千七百元之罰鍰。
二、本件異議人即受處分人五路企業有限公司所有車牌號碼ＡＰ
    ─○三八七號自用一般小客車，於民國九十七年九月三日上
    午八時四十一分許，沿臺北市○○路由西往東方向行駛，行
    經該路與復興南路之設有燈光號誌管制之交岔路口時，當時
    受處分人車行方向之路口號誌為圓形紅燈，本應不得進入路
    口，詎其貿然闖越紅燈而驅車前進，經以自動採證照相儀器
    拍照存證，由臺北市政府警察局交通警察大隊執法組警務員
    黃炳輝、陳少旭以其有違反道路交通管理處罰條例第五十三
    條第一項規定之行為逕行掣單舉發。嗣受處分人於舉發通知
    單上所載應到案日期即九十七年十一月七日前向原處分機關
    提出申訴，經原處分機關函請舉發單位調查結果，仍認受處
    分人有前揭違規行為，原處分機關乃於九十七年十二月八日
    以受處分人駕車行經有燈光號誌管制之交岔路口闖紅燈之違
    規事實，依道路交通管理處罰條例第五十三條第一項、違反
    道路交通管理事件統一裁罰基準及處理細則第四十三條、第
    四十四條及基準表之規定，裁處受處分人二千七百元罰鍰。
三、據受處分人之聲明異議狀意旨，其固不否認於前述時間、地
    點，駕駛上開車輛，行經前揭有燈光號誌管制之交岔路口等
    情，惟矢口否認有闖紅燈之違規行為，辯稱：當伊之車輛，
    行至行人穿越道時還是綠燈，因有機車待轉之故，所以當時
    雖為綠燈，但是所有車輛皆為減速或停滯狀態，待紅燈亮起
    時，伊車輛即進退兩難，並無闖紅燈之意圖云云。
四、經查：
（一）關於受處分人駕駛前揭車牌號碼之自用小客車，於前揭時
      、地闖紅燈之事實，有臺北市政府警察局交通警察大隊所
      製作之舉發違反道路交通管理事件通知單、採證照片二幀
      在卷可稽，依該採證照片所示：１、第一張受處分人所有
      之車牌號碼ＡＰ─○三八七號自用小客車，正行經臺北市
      ○○路與復興南路交岔路口處之停止線與人行穿越道間；
      第二張則係該自用小客車已向前行駛並超越人行穿越道，
      進入交岔路口中心區，顯見受處分人所駕駛之自用小客車
      當時係屬動態往前行駛，正在穿越該交岔路口甚明。２、
      又依該二幀照片所示，受處分人所駕駛自用小客車行駛方
      向上方之燈光號誌為紅燈，而採證照片中符號數據所代表
      之意涵，除「V=32」表示受處分人當時行車速度為時速三
      十二公里外，其中之「RO14」及「RO24」則表示係紅燈之
      時間，即照片上顯示受處分人係在紅燈亮起一點四秒後始
      超越車輛停止線，且未依規定將車輛煞停，而仍以時速三
      十二公里速度繼續行駛，至紅燈二點四秒時向前行駛至交
      岔路口；而受處分人之上述違規闖越紅燈之事實，亦有舉
      發單位即臺北市政府警察局大安分局九十七年十一月十九
      日之北市警安分交字第○九七三三五九三四○○號函文一
      紙在卷可稽。而本件交通違規自動採證照相儀器，係依行
      車管制號誌轉換成紅燈後始得啟動，則駕駛人應有足夠時
      間反應並將車輛煞停；且受處分人駕駛車輛行經前揭設有
      燈光號誌管制之交岔路口時，依前開第一張採證照片顯示
      ，受處分人之車輛行經臺北市○○路與復興南路交岔路口
      處之人行穿越道時，該路口燈號業已亮起紅燈，是受處分
      人辯稱其行至行人穿越道時仍為綠燈云云，委無可採。
（二）又受處分人雖以其因前方有機車待轉之故，所有車輛皆為
      減速或停滯狀態，待紅燈亮起時，伊車輛即進退兩難等詞
      置辯，惟觀諸上述採證照片顯示，受處分人於紅燈亮起一
      點四秒時，其車輛已超越停止線，受處分人未依規定將車
      輛煞停，卻仍以時速三十二公里速度繼續行駛，前已述及
      ，且當時受處分人車輛前方車流順暢，並無迴堵情形，是
      受處分人前開所為辯解顯屬卸責之詞，不足採信。準此，
      益見受處分人並未遵守號誌指示減速慢行並停於停止線前
      方，卻逕自驅車闖越紅燈前進等情屬實。
（三）綜上，本件事證明確，受處分人行經有燈光號誌管制之交
      岔路口闖紅燈之違規行為，堪予認定。
五、綜上所述，受處分人確有於前揭時、地駕駛上開汽車行經有
    燈光號誌管制之交岔路口闖紅燈之違規行為。從而原處分機
    關依道路交通管理處罰條例第五十三條第一項、違反道路交
    通管理事件統一裁罰基準及處理細則第四十三條、第四十四
    條、第六十七條暨違反道路交通管理事件統一裁罰基準表之
    規定，裁處受處分人罰鍰二千七百元，核無違誤，本件異議
    為無理由，自應予以駁回。
據上論斷，應依道路交通案件處理辦法第十九條，裁定如主文。
中    華    民    國  九十七  年   十二   月  三十一  日
                  臺灣臺北地方法院交通法庭
                      法      官  雷淑雯
以上正本證明與原本無異。
如不服本裁定，應於裁定送達後五日內向本院提出抗告狀。
                      書  記  官  胡詩唯
中    華    民    國  九十七  年   十二  月   三十一  日


司法院資訊處製作；財團法人民間司法改革基金會備份。
